# 资本公积转增资本的问题

提问人：清茶一杯 时间：2013-09-12 17:56:41
是作价入股形成的资本公积。以土地做价入股形成的资本公积应该可以转增资本的吧

回答人：chenyiwei
该资本公积是否为股本溢价？该土地的性质是否为出让？

提问人：清茶一杯 时间：2013-09-13 12:11:55
是股本溢价，土地的性质为划拨

回答人：chenyiwei
企业对于以划拨方式取得的土地使用权，应当予以帐外管理，不能将其估价入帐；相应地，这部分“资本公积”的确认并不符合相关会计和财务规定，也就不能转增资本。依据：《企业财务通则》第五十七条。

提问人：淮海路 时间：2014-06-22 23:44:20
但是目前看到很多的企业都将划拨地放在固定资产核算，不计提折旧，金额为为取得地支付的杂费。

回答人：chenyiwei
你看到的可能是一些国有企业在上世纪 90 年代的清产核资中按照当时的财工字[1995]108号等相关规定将所占用的划拨土地估价入帐，也就是固定资产准则中所说的不计提折旧的“单独估价入帐的土地”。